臺灣高雄地方法院刑事判決　　　　　　　　　　　　九十一年度易字第三三二四號
　　公　訴　人　臺灣高雄地方法院檢察署檢察官
　　被　　　告　乙○○
右列被告因違反區域計劃法案件，經檢察官聲請簡易判決處刑（九十一年度偵字第一
二七四六號），經本院旗山簡易庭認為不宜以簡易判決審結，簽由本院改依普通程序
審理，判決如左：
    主  文
乙○○違反區域計畫法第十五條第一項之管制使用土地者，由該管縣政府限期令其恢
復原狀，而不依限恢復土地原狀，處拘役拾日，如易科罰金，以佰元折算壹日。
    事  實
一、乙○○明知其所有坐落於高雄縣旗山鎮○○○段一五四地號土地，在業經公告實
    施之區域計劃中係非都市土地，且於高雄縣政府所編之非都市土地分區使用計劃
    中，其編定使用種類係屬特定農業區農牧用地，未經申請許可，不得為變更之使
    用，詎未經申請，竟於民國（下同）九十一年一月間起，違反其編定使用種類之
    管制，在上開土地開挖、堆積土石。經高雄縣政府於九十一年三月八日以府地用
    字第九一○○三一二○二號函，令其於九十一年三月十九日前恢復原狀之通知後
    ，乙○○仍不依期限恢復土地原狀。
二、案經高雄縣政府函請臺灣高雄地方法院檢察署檢察官偵查起訴。
    理  由
一、訊據被告乙○○並不否認未經申請許可，於九十一年一月間起，違反其編定使用
    種類之管制，在上開土地開挖、堆積土石，惟否認有收受高雄縣政府九十一年三
    月八日府地用字第九一○○三一二○二號函，辯稱：當時伊人在大陸，代收函文
    之人係伊之弟弟甲○○，但甲○○並沒有告訴伊云云。按於應送達處所不獲會晤
    應受送達人時，得將文書付與有辨別事理能力之同居人、受僱人或應送達處所之
    接收郵件人員，行政程序法第七十三條第一項定有明文。經查，高雄縣政府函文
    係於九十一年三月十二日送達被告住處，由被告之弟甲○○代收，為被告所自承
    ，且有回證一紙在高雄縣政府移送卷可稽，被告於送達時既不在，由具有辨別事
    理能力之同居人甲○○代收，合乎前開行政程序法之規定。是無論被告之弟甲○
    ○有無轉達，均不影響前開合法送達之效力。此外，右開事實並經證人許峻峰、
    曾信龍、羅志森於警訊時證述明確（附於高雄縣政府移送卷），且有高雄縣政府
    函一份、高雄縣旗山鎮公所函二份、現場照片二幀及旗山鎮非都市土地違規使用
    案件處理查報表一份在高雄縣政府移送卷可佐，事證明確，被告犯嫌已堪認定。
二、核被告所為係違反區域計畫法第十五條第一項之管制使用土地規定，未依高雄縣
    政府之函令於限期內恢復土地原狀，係違反同法第二十一條第一項規定，應依第
    二十二條論罪科刑。爰審酌被告違法開挖之面積數量甚大，動機係為整地從事耕
    種，並經高雄縣政府函令其於文到七日內恢復土地原狀，詎被告於收到上開令函
    後仍未恢復土地原狀，及其犯後坦承犯行等一切情狀，從輕量處如主文所示之刑
    ，並諭知易科罰金之折算標準。
據上論斷，應依刑事訴訟法第四百五十二條、第二百九十九條第一項前段，區域計畫
法第二十二條，刑法第十一條前段、第四十一條第一項，罰金罰鍰提高標準條例第二
條，判決如主文。
中      華      民      國    九十一    年     十一     月    二十七    日
                                臺灣高雄地方法院刑事第一庭
                                    法  官    官信成
右正本證明與原本無異。
如不服本判決，應於判決送達後十日內，向本庭提出上訴狀。
                                  書記官    黃意雯
中      華      民      國    九十一    年     十一     月    二十七    日
附錄本判決論罪科刑之法條：
區域計畫法第二十二條：
違反前條規定不依限變更土地使用或拆除建築物恢復土地原狀者，除依行政執行法辦
理外，並得處六個月以下有期徒刑或拘役。
